es: Acabado del protector de pantalla: Antirreflejo; Brillante; Mate; Privacidad; Otros
hu: Képernyővédő felület: Csillogásmentes; Fényes; Matt; Magánszféra; Egyéb
vi: Lớp hoàn thiện miếng dán màn hình: Chống chói; Bóng láng; Lì; Riêng tư; Khác
da: Skærmbeskyttelsens finish: Anti-genskin; Glansfuldt; Mat; Privatliv; Andet
de: Displayschutz-Oberfläche: Blendfrei; Glänzend; Matt; Privatsphäre; Sonstiges
sv: Skärmskyddets finish: Reflexskydd; Glansig; Matt; Integritet; Övrigt
lt-LT: Ekrano apsaugos apdaila: Apsauga nuo akinimo; Žvilgus; Matinis; Privatumas; Kita
ko: 화면 보호기 마감: 눈부심 방지; 글로시; 매트; 프라이버시; 기타
cs: Povrchová úprava ochranné fólie: Ochrana proti odleskům; Lesklá; Matná; Soukromí; Jiné
th: พื้นผิวฟิล์มกันรอย: ป้องกันการสะท้อน; มัมวาว; ด้าน; ลูกบิดประตูล็อคจากด้านใน; อื่นๆ
it: Finitura protettore schermo: Antiabbagliante; Lucido; Matte; Privacy; Altro
pt-PT: Acabamento do protetor de ecrã: Antibrilho; Brilhante; Mate; Privacidade; Outro
en: Screen protector finish: Anti-glare; Glossy; Matte; Privacy; Other
nl: Schermbeschermer afwerking: Ontspiegeld; Glanzend; Mat; Privacy; Andere
bg-BG: Покритие на протектора за екран: Защита от отблясъци; Гланциран; Матов; Уединение; Други
hr-HR: Završna obrada zaštite zaslona: Protiv odsjaja; Sjajni; Mat; Privatnost; Ostalo
pl: Wykończenie ochrony ekranu: Antyodblaskowy; Lśniący; Matowy; Prywatność; Inne
el: Φινίρισμα προστατευτικού οθόνης: Αντιθαμβωτική; Γυαλιστερό; Ματ; Ιδιωτικότητα; Άλλο
fr: Finition du protège-écran: Anti-reflet; Brillant; Mat; Confidentialité; Autre
ro-RO: Finisaj protector de ecran: Anti-orbire; Lucios; Mat; Cu închidere pe interior; Altele
fi: Näytönsuojan viimeistely: Häikäisysuojattu; Kiiltävä; Matta; Yksityisyys; Muu
ru: Покрытие защитной пленки экрана: Антибликовое покрытие; Глянцевая; Матовый; Приватность; Другой
zh-TW: 螢幕保護貼表面處理: 抗眩光; 光澤; 霧面; 隱私; 其他
tr: Ekran koruyucu yüzeyi: Parlama önleyici; Parlak; Mat; Mahremiyet; Diğer
sl-SI: Končna obdelava zaščite zaslona: Proti bleščanju; Sijoč; Mat; Z zaklepanjem; Drugo
sk-SK: Povrchová úprava ochrannej fólie: Antireflexný; Lesklý; Matný; Súkromie; Iné
pt-BR: Acabamento do protetor de tela: Antirreflexo; Brilhoso; Fosco; Privacidade; Outro
nb: Skjermbeskytterfinish: Antirefleks; Blank; Matt; Personvern; Annet
zh-CN: 屏幕保护膜表面: 防眩光; 光面; 哑光; 隐私门把手; 其他
ja: スクリーンプロテクター仕上げ: 反射防止; 光沢のある; マット; プライバシー; その他